臺灣高雄地方法院刑事判決
111年度侵訴字第38號
公  訴  人  臺灣高雄地方檢察署檢察官
被      告  林海助


指定辯護人  本院公設辯護人林易志
上列被告因妨害性自主罪案件，經檢察官提起公訴（110年度偵
字第14891號），本院判決如下：
    主  文
丙○○犯對於十四歲以上未滿十六歲之女子為性交罪，處有期徒刑
陸月。
    事  實
一、丙○○於民國110年5月間，經由網路交友軟體「Say Hi」結識
    代號AV000-A110146之女子（94年11月生，真實姓名年籍詳
    卷，下稱A女），隨後於同年5月12日1時38分許，以臉書暱
    稱「○○○」之帳號與A女持用其父之臉書帳號聊天，得知A女
    就讀國三。丙○○主觀上已預見A女斯時為14歲以上未滿16歲
    之人，竟基於縱使與14歲以上未滿16歲之人性交仍不違背其
    本意之不確定故意，於同日3時11分許，駕駛車牌號碼000-0
    000號自用小客車至高雄市鳳山區中山國小大門處與A女碰面
    ，並搭載A女前往高雄市○○區○○路00號「艾旅汽車旅館」住
    宿。丙○○即在上開汽車旅館房間內，經A女同意，以將其生
    殖器插入A女陰道方式，與A女性交1次。
二、嗣因A女離家未歸，於110年5月14日為警尋獲，其姑姑即代
    號AV000-A110146A之女子（真實姓名年籍詳卷，下稱B女）
    於同年月17日追問其連日來去何處，並報警處理，始循線查
    悉上情。
三、案經A女訴由高雄市政府警察局（下稱市警局）婦幼警察隊
    報告臺灣高雄地方檢察署（下稱高雄地檢署）檢察官偵查起
    訴。
    理  由
壹、證據能力部分：
　  被告丙○○主張卷內證據均無證據能力，辯稱：不同意的理由
    我不知道，我有點忘了等語。經查：
一、供述證據部分：
（一）被告之供述具證據能力：
　　　按被告之自白，非出於強暴、脅迫、利誘、詐欺、疲勞訊
      問、違法羈押或其他不正之方法，且與事實相符者，得為
      證據，刑事訴訟法第156條第1項定有明文。查被告於警詢
      、偵查中所為供述，均係警察、檢察官就其涉案情節逐一
      提問，採一問一答之方式進行，使被告依憑其個人經驗為
      具體陳述，最後再由被告確認並簽名於各該筆錄上，此有
      被告之警詢、偵查筆錄在卷可參（見市警局婦幼警察隊11
      0年5月20日高市警婦偵字第11070471300號卷〈下稱警卷〉
      第3至8頁，臺灣高雄地方檢察署110年度偵字第14891號卷
      〈下稱偵卷〉第41至47頁），被告復未主張並釋明有何受不
      正訊問之情形，堪認被告警詢及偵查中之供述均具任意性
      ，自有證據能力。
（二）告訴人A女（下稱A女）於警詢、偵查中之證述，均不具證
      據能力：
　　　被告以外之人於審判外之言詞或書面陳述，除法律有規定
      者外，不得作為證據，刑事訴訟法第159條第1項定有明文
      。經查，證人A女於警詢、偵查中未經具結之證述，均屬
      被告以外之人於審判外之陳述，為傳聞證據。嗣A女已於
      本院審理中具結作證，且與其上開警詢、偵查中未經具結
      之證述內容大致相符，非較可信且非為證明本案犯罪事實
      之存否所必要，不符刑事訴訟法第159條之2所定之例外得
      為證據之情形，依同法第159條第1項規定，均無證據能力
      。
二、非供述證據部分：
　　本判決所引用之旅客住宿日報表、車牌號碼000-0000號車輛
    詳細資料報表、被告臉書之名稱及資料、「○○○」與A女之臉
    書MESSENGER對話紀錄截圖等非供述證據，均查無違反法定
    程序取得之情形，依刑事訴訟法第158條之4規定之反面解釋
    ，均具有證據能力。
三、至B女於警詢中之證述、110年5月19日指認犯罪嫌疑人紀錄
    表（指認人：A女）、犯罪嫌疑人指認表，本判決均未引用
    作為認定事實認定之證據，自毋庸論述證據能力，併此指明
    。
貳、實體部分：
一、認定犯罪事實所憑之證據及理由：
　　訊據被告固坦承其經由網路交友軟體「Say Hi」結識A女，
    於110年5月12日凌晨以臉書暱稱「○○○」之帳號與A女聊天，
    嗣與A女一同至汽車旅館，並支付旅館費用之事實。然矢口
    否認有何上開犯行，辯稱：我認為我是被設局的，A女一開
    始見面就跟我說對不起，因為有3、4個人教她怎麼計畫，我
    想要請A女下車，但她不下車，我費了一番功夫才請A女下車
    。A女的精神狀態不好，她有向我求救，我只能盡量將她放
    在安全的地方云云。經查：
（一）被告經由網路交友軟體「Say Hi」結識A女，於同年5月12
      日1時38分許，以臉書暱稱「○○○」之帳號與A女聊天，嗣
      與A女一同至汽車旅館，並支付旅館費用乙情，業據A女於
      本院審理中具結證述明確，並有旅客住宿日報表、車牌號
      碼000-0000號車輛詳細資料報表、「○○○」與A女之臉書ME
      SSENGER對話紀錄截圖31張各1份可佐，亦為被告所自承（
      見警卷第6頁、第10至12頁、第44至74頁，偵卷第43至45
      頁，本院111年度侵訴字第38號卷〈下稱本院卷〉第100至10
      9頁），此部分之事實，首堪認定。
（二）被告有於上揭時、地，與A女性交1次：
　　1.又被告於110年5月12日凌晨以臉書與A女聊天，嗣於同日3
      時11分許，駕駛車牌號碼000-0000號自用小客車至高雄市
      鳳山區中山國小大門處與A女碰面，搭載A女前往高雄市○○
      區○○路00號「艾旅汽車旅館」。嗣在上開汽車旅館房間內
      ，經A女同意，將其生殖器插入A女陰道，與A女性交1次等
      節，此據A女於本院審理中具結證稱：我於110年5月12日
      離家出走，先用交友軟體「Say Hi」認識臉書暱稱叫「○○
      ○」的人，我有告知他我國三。後來我用臉書跟他聯絡，
      表示會於當日3點10分在中山國小大門等他，請他來接我
      ，他開車來載我去汽車旅館。後來他和我進去房間，他先
      幫我脫衣服，接著他脫他下半身，之後他就摸我的胸部及
      親我的胸部，接著他就戴上保險套，然後他的生殖器插入
      我的生殖器，抽動約5分鐘，我不知道他有沒有射精，結
      束後各自穿回衣服，後來他就說他有事要離開等語（見本
      院卷第100至104頁）。審酌A女就案發時間、地點及情節
      均為具體詳細之證述，應非憑空杜撰，且A女與被告素不
      相識，當不致甘冒被追訴偽證罪之風險而構陷被告。且觀
      諸A女與臉書暱稱「○○○」之人於110年5月12日對話內容中
      ，A女確實有告知被告其為國三生、兩人約定3時10分許在
      中山國小見面、被告出發後詢問A女穿著等節（見警卷第4
      4至55頁），足見A女證述應可憑採。再者，被告與A女碰
      面前，事先積極詢問A女：「那你有經驗了哦。」、「第
      一次幾歲呢？」、「有私密照嗎？」、「那你不是處女了
      嗎？」、「咪咪大嗎？敏感嗎？胸圍大嗎？」、「你喜歡
      愛愛嗎？明天再去呢？」、「你胸圍多大呢？」（見警卷
      第47至49頁、第52頁）等有關A女之性經驗、性特徵，以
      及夾雜欲與A女發生性關係之性暗示內容，嗣經A女答應碰
      面後，隨後於凌晨時分搭載A女至汽車旅館短暫住宿。衡
      諸常情，被告與A女自有高度可能係至汽車旅館為性行為
      ，益證A女證述為真。至被告雖辯稱係因A女向其求救，故
      將A女放在安全的地方云云，然觀諸兩人上開臉書MESSENG
      ER對話，A女並無任何類似求救之訊息或暗示，且依一般
      常識，汽車旅館對深夜離家之未成年女子而言，顯非安全
      之處，被告如欲搭救A女，僅需報警處理即可，顯見係被
      告事後卸責之詞，無足可採。
　　2.另經採驗A女內褲底層斑跡處體染色體DNA-STR型別檢測結
      果，雖排除混有被告之DNA，此有內政部警政署刑事警察
      局110年8月16日刑生字第1100074672號鑑定書1份在卷可
      考（見偵卷第26頁），然未驗得被告DNA之原因尚有多端
      ，且據A女證稱：被告當時有戴保險套，不確定有無射精
      等語（見本院卷第103頁），是被告與A女性交過程中非無
      可能未留下相關跡證，自難僅憑此鑑定結果，逕為被告有
      利之認定。
　　3.綜上所述，堪認被告有於上開時、地，經A女同意與A女性
      交1次無訛。
（三）被告主觀上已預見A女可能為14歲以上未滿16歲之女子，
      仍與之性交：
　　　查A女於案發時為未滿16歲之人，此有代號與真實姓名年
      籍附卷可稽。而A女於110年5月12日凌晨以臉書與被告聊
      天過程中，表明自己為國三生乙情，此有臉書MESSENGER
      對話紀錄截圖可憑（見警卷第46頁），被告自陳為大學學
      歷（見本院卷第116頁），依其自身經驗，應知悉我國國
      中學制屬三年制，滿12歲進入國中就讀，3年後應係15或1
      6歲，故被告已預見國三學生，可能為14歲以上未滿16歲
      之女子，卻未向A女確認，而逕與A女發生性行為，自有對
      14歲以上未滿16歲之女子為性交之不確定故意無訛。
（四）至被告雖辯稱其係遭設局云云，然觀諸被告旋於案發後之
      4時11分許起，主動以臉書MESSENGER找A女聊天，除詢問A
      女可否加臉書好友外，亦詢問如何繼續與A女保持聯絡，
      而後更頻繁與A女閒聊，內容以：「你在做什麼？在家嗎
      ？怕你太累」、「有想我沒？」、「下次什麼時候，可以
      去找你呢？」、「想去找你。」、「找時間見面的。」等
      語（見警卷第55至74頁），衡諸常情，倘被告係遭A女設
      局欺騙，其應係避免再與A女有任何瓜葛，豈有可能旋於
      案發後積極聯繫A女，並意圖再約A女出門，是被告上開所
      辯，難以信採。
（五）綜上所述，被告基於與14歲以上未滿16歲之人之不確定故
      意，於上開時、地與A女性交1次，該當刑法第227條第3項
      之構成要件，至為明灼。從而，本案事證明確，被告犯行
      堪以認定，應依法論科。　
二、論罪科刑：
（一）核被告所為，係犯刑法第227條第3項之對於14歲以上未滿
      16歲之女子為性交罪。又被告所犯刑法第227條第3項之對
      於14歲以上未滿16歲之人為性交罪，已以被害人之年齡14
      歲以上未滿16歲為處罰條件，應認係就被害人為少年所定
      之特別處罰規定，自無再適用兒童及少年福利與權益保障
      法規定加重其刑之餘地，併此敘明。
（二）爰審酌被告可預見A女尚未滿16歲，身心發展及性觀念意
      識均未臻健全成熟，尚無完整同意性交之能力，竟在不違
      反A女意願之情形下，基於縱使A女為14歲以上未滿16歲，
      與之性交亦不違背其本意之未必故意，不思克制己身情慾
      衝動，搭載A女至汽車旅館與A女性交1次，足見其法治觀
      念淡薄，且被告犯後矢口否認犯行，難認其有何悔意，所
      為應予非難；惟念及被告並無前科，素行尚佳；兼衡被告
      之犯罪動機、目的、手段、情節及所生危害，以其於本院
      審理中自陳之智識程度、家庭經濟生活狀況（因涉及個人
      隱私不予揭露，詳見本院卷第116頁）等一切情狀，量處
      如主文所示之刑。
據上論斷，應依刑事訴訟法第299條第1項前段，判決如主文。
本案經檢察官甲○○提起公訴，檢察官乙○○到庭執行職務。
中　　華　　民　　國　　111 　年　　11　　月　　23　　日
                  刑事第一庭  審判長法　官  蔡書瑜
　　　　　　　　　                  法　官  蔡有亮
　　　　　　　　　                  法　官  楊甯伃
以上正本證明與原本無異。
如不服本判決應於收受送達後20日內向本院提出上訴書狀，並應
敘述具體理由；如未敘述上訴理由者，應於上訴期間屆滿後20日
內向本院補提理由書（均須按他造當事人之人數附繕本）「切勿
逕送上級法院」。
中　　華　　民　　國　　111 　年　　11　　月　　23　　日
　　　　　　　　　　　　　 　　　　 書記官　陳蓉柔　　　

附錄本案論罪科刑法條：
刑法第227條第3項
對於十四歲以上未滿十六歲之男女為性交者，處七年以下有期徒
刑。